# 请教陈版关于被合并公司和被分立公司按评估值和账面值入账的问题

提问人：yunxiao1290 时间：2019-07-19 11:09:33
陈版，我学习了一下版里的帖子，总结了一下被合并和被分立公司入账问题被合并公司 1 、在同一控制下，被合并公司应该按账面值入账，合并时，合并报表底稿也应调整为账面值；
2 、在非同一控制下，被合并公司可以按评估值入账，也可以按账面值入账，但是合并时，底稿应该调整为评估值。
被分立公司 1 、新设分立，两公司都应该按照评估值入账；
2 、派生分立，被分立的公司应该按账面值入账。
请教陈版，上述理解是否正确。另外，我公司原有一个二级单位，我们以它的资产进行出资占股 30%和另一个公司 (现金出资占股 70%）成立一个新公司 A,请问这个 A 按评估值入账合理核实按账面值入账。谢谢

回答人：chenyiwei
被合并公司 1 、在同一控制下，被合并公司应该按账面值入账，合并时，合并报表底稿也应调整为账面值；
2 、在非同一控制下，被合并公司如一次性被收购 100%股权，则可以按评估值入账，也可以按账面值入账，但是合并时，底稿应该调整为评估值。如果一次性收购 100%股权，则被合并公司自身报表只能保持原账面价值，在购买方合并报表层面调整为公允价值。
被分立公司 1 、新设分立，同样区分两公司的控制权是否不变。控制权不变的，按同一控制下合并处理，按账面价值入账；最终控制权转移的一方按照非同一控制下合并处理，按公允价值入账。
2 、派生分立，被分立的公司按上述原则处理。存续公司的存留资产、房租还的计量基础不变。